臺灣臺中地方法院刑事判決　　　　　　 100年度易字第1799號
公　訴　人　臺灣臺中地方法院檢察署檢察官
被　　　告　廖健錦
上列被告因妨害公務案件，經檢察官提起公訴（100 年度偵字第
10207 號），本院判決如下：
    主    文
廖健錦對於公務員依法執行職務時，施強暴，處拘役伍拾日，如
易科罰金，以新臺幣壹仟元折算壹日。緩刑貳年，並應向指定之
政府機關、政府機構、行政法人、社區或其他符合公益目的之機
構或團體提供伍拾小時之義務勞務，緩刑期間付保護管束。
    犯罪事實
一、廖健錦於民國100 年4 月21日晚間8 時許，於酒後前往臺中
    市○○區○○街291 巷55之1 號其父廖榮麟住處，徒手搗毀
    電視機、冰箱、電鍋、電腦等家電及桌椅等家具（毀損部分
    業經廖榮麟於本院審理時具狀撤回告訴，另經本院為不受理
    判決在案），嗣臺中市政府警察局豐原分局翁子派出所據報
    通知執行巡邏勤務之警員章承融、蔡方馨到場處理，詎廖健
    錦明知警員章承融係依法執行公務之人，竟基於妨害公務之
    犯意，持廖榮麟所有之木架攻擊章承融而施以強暴行為，妨
    害章承融依法執行公務，並致使章承融受有左太陽穴撕裂傷
    之傷害（傷害部分未據告訴）。
二、案經臺中市政府警察局豐原分局移送臺灣臺中地方法院檢察
    署檢察官偵查起訴。
    理    由
壹、程序方面
一、按被告以外之人（包括證人、鑑定人、告訴人、被害人及共
    同被告等）於審判外之陳述雖不符刑事訴訟法第159 條之1
    至之4 等4 條之規定，而經當事人於審判程序同意作為證據
    ，法院審酌該言詞陳述或書面陳述作成時之情況，認為適當
    者，亦得為證據；當事人、代理人或辯護人於法院調查證據
    時，知有刑事訴訟法第159 條第1 項不得為證據之情形，而
    未於言詞辯論終結前聲明異議者，視為有前項之同意，同法
    第159 條之5 定有明文。立法意旨在於傳聞證據未經當事人
    之反對詰問予以核實，原則上先予排除。惟若當事人已放棄
    反對詰問權，於審判程序中表明同意該等傳聞證據可作為證
    據；或於言詞辯論終結前未聲明異議，基於尊重當事人對傳
    聞證據之處分權，及證據資料愈豐富，愈有助於真實發見之
    理念，且強化言詞辯論主義，使訴訟程序得以順暢進行，上
    開傳聞證據亦均具有證據能力。查本案判決以下所引用之被
    告以外之人於審判外之言詞或書面陳述，對被告廖健錦而言
    ，性質上屬傳聞證據，惟被告於本院審理時表示就檢察官所
    提之證據方法同意均有證據能力等語（見本院卷第15頁），
    另被告及檢察官於本院審理中調查證據時，知有刑事訴訟法
    第159 條第1 項不得為證據之情形，未於言詞辯論終結前聲
    明異議（見本院卷第15頁正面、背面），且本院審認上開證
    據作成時之情況，應無違法取證或不當情事，與本案待證事
    實間復具有相當之關聯性，以之作為證據應屬適當，依刑事
    訴訟法第159 條之5 規定，自有證據能力。
二、又傳聞法則乃對於被告以外之人於審判外之言詞或書面陳述
    而為之規範，本案判決以下所引用之非供述證據，無刑事訴
    訟法第159 條第1 項規定傳聞法則之適用，經本院於審理時
    依法踐行調查證據程序，檢察官及被告均不爭執各該證據之
    證據能力，且與本案待證事實具有自然之關聯性，亦查無依
    法應排除其證據能力之情形，依法自得作為證據。
貳、實體方面
一、上開犯罪事實，業據被告廖健錦於警詢、偵查中及本院審理
    時坦承不諱，核與證人即告訴人廖榮麟於警詢時所證述之情
    節相符，復有職務報告、扣押筆錄、扣押物品目錄表各1 份
    、現場照片10張、警員章承融受傷照片2 張附卷可稽（見警
    卷第6 、18至21、25至30頁），並有扣案之木架1 個可資佐
    證，是被告之自白核與事實相符，應堪採信。本案事證明確
    ，被告妨害公務之犯行，洵堪認定，應依法論科。
二、核被告廖健錦所為，係犯刑法第135 條第1 項之妨害公務執
    行罪。爰審酌被告於警員章承融依法執行公務時持木架攻擊
    而施以強暴之行為，有損公權力之執行，漠視法紀，所為誠
    無可取，且致執行公務之警員因而受有左太陽穴撕裂傷之傷
    害，惡性非輕，惟念其犯後坦承犯行，尚知悔悟等一切情狀
    ，量處如主文所示之刑，並斟酌本件犯罪情節，被告之經濟
    狀況及智識程度等情，諭知以1,000 元折算1 日之易科罰金
    折算標準，以資懲儆。又被告前未曾因故意犯罪受有期徒刑
    以上刑之宣告，有臺灣高等法院被告前案紀錄表1 份在卷可
    稽，其因酒後一時失慮偶罹刑典，經此偵、審程序及刑之宣
    告，理當知所警惕，信無再犯之虞，本院因認所宣告之刑以
    暫不執行為適當，併予諭知緩刑2 年，以啟自新。又為使被
    告於緩刑期間內，深知戒惕，避免緩刑之宣告遭撤銷，且導
    正其行為與法治之觀念，併宣告其於緩刑期間內，向指定之
    政府機關、政府機構、行政法人、社區或其他符合公益目的
    之機構或團體提供50小時之義務勞務並依刑法第93條第1 項
    第2 款之規定，應於緩刑期間付保護管束，期使被告於義務
    勞務過程及保護管束期間確切明瞭其行為所造成之損害，培
    養正確法治觀念，並深自惕勵。至於被告究應向何政府機關
    、政府機構、行政法人、社區或其他符合公益目的之機構或
    團體提供義務勞務，屬執行之問題，應由執行檢察官斟酌全
    案情節及各公益團體、政府機關、政府機構、行政法人或社
    區之需求，妥為指定，併此敘明。扣案之木架1 個，雖係供
    被告犯罪所用之物，然係告訴人廖榮麟所有之物，業據被告
    及告訴人廖榮麟於本院審理時供承明確（見本院卷第15、16
    頁），該扣案之木架既非屬被告所有之物，爰不另為宣告沒
    收，附此敘明。
據上論斷，應依刑事訴訟法第284 條之1 、第299 條第1 項前段
，刑法第135 條第1 項、第41條第1 項前段、第74條第1 項第1
款、第2 項第5 款、第93條第1 項第2 款，刑法施行法第1 條之
1 第1 項、第2 項前段，判決如主文。
本案經檢察官王全中到庭執行職務。
中    華    民    國   100    年    8     月    11    日
                  刑事第十六庭  法  官  陳玉聰
以上正本證明與原本無異。
如不服本判決，應於收受送達後10日內向本院提出上訴書狀（應
敘述具體理由並附繕本）。上訴書狀如未敘述理由，應於上訴期
間屆滿後20日內補提理由書於本院。
                                書記官  魏愛玲
中    華    民    國   100    年    8     月    11    日
附錄本判決論罪科刑之法條：
刑法第135 條第1 項
對於公務員依法執行職務時，施強暴脅迫者，處3 年以下有期徒
刑、拘役或300 元以下罰金。